【裁判字號】    95,交聲,279
【裁判日期】    950327
【裁判案由】    違反道路交通管理處罰條例聲明異議
【裁判全文】
臺灣臺北地方法院交通事件裁定         95年度交聲字第279號
原處分機關  臺北市交通事件裁決所
聲明異議人
即受處分人  甲○○
上列受處分人因違反道路交通管理處罰條例案件，對於臺北市交
通事件裁決所中華民國九十五年三月十三日所為之處分（原處分
案號：北市裁二字第裁二二—ＡＨ0000000號），聲明異
議，本院裁定如下：
        主  文
異議駁回。
        理  由
一、按汽車駕駛人，行經有燈光號誌管制之交岔路口闖紅燈者，
    處新臺幣（下同）一千八百元以上五千四百元以下罰鍰，道
    路交通管理處罰條例第五十三條定有明文。另汽車駕駛人駕
    駛汽車違反道路交通管理處罰條例第五十三條規定者，除應
    依該條所規定之罰鍰處罰外，並予記違規點數三點，道路交
    通管理處罰條例第六十三條第一項第三款亦有明定。
二、本件受處分人即異議人甲○○於民國九十四年十二月二十二
    日上午十時三十二分許，駕駛車號五四一五—ＤＡ號自用小
    客車沿臺北市南港區○○○路○段西往東方向直行，行經臺
    北市南港區○○○路○段一八八巷前有燈光號誌管制之交岔
    路口，竟於燈光管制號誌為紅燈時為穿越交岔路，經科學儀
    器拍照採證，認為受處分人違反道路交通管理處罰條例第五
    十三條規定掣單舉發，嗣經受處分人於到案日期前申訴，原
    處分機關函請舉發機關即臺北市政府警察局南港分局調查結
    果，仍認受處分人有上開違規行為，遂依道路交通管理處罰
    條例第五十三條（贅載第一項）、第六十三條第一項第三款
    （漏載第三款）之規定，裁處罰鍰二千七百元，並記違規點
    數三點。
三、受處分人就其於前揭時地駕駛車號五四一五—ＤＡ號自用小
    客車由忠孝東路六段直行通過忠孝東路六段一八八巷之有號
    誌交岔路口等情固坦承不諱，惟仍矢口否認有何違反道路交
    通管理處罰條例規定之行為，辯稱：行經該交岔路口時，燈
    光號誌為黃燈，但中途轉為紅燈，惟該路口距離尚短，倘停
    於路口、或倒車，將因車速過慢影響交通，故決定快速通過
    ，平日順隨車流前行倘交岔路口距離較寬，自會慢慢退回云
    云。經查：
  (一)受處分人就於前揭時地駕駛前開車輛由忠孝東路六段西往東
    方向直行，經與忠孝東路六段一八八巷之交岔路口，於燈光
    號誌為紅燈時，闖越該交岔路口，經科學儀器拍照採證等事
    實，已經坦承不諱，並有現場採證照片二幀在卷可稽，故受
    處分人之違規事實堪以認定。
  (二)雖受處分人辯稱：伊通過路口時燈號為黃，係於經過交岔路
    口一半時始轉換燈號為紅云云。惟細查本件舉發照片：(1)第
    一張舉發照片上顯示「Ｒ○１1 」，係指受處分人車輛於紅
    燈已轉換一‧一秒後，早已超越停止線、正壓線行駛於第一
    條行人穿越線上，而通過第一條感應線圈時，為採證拍攝；
    (2)第二張舉發照片上顯示「Ｒ○２1 」、「Ｖ= ４６」，係
    指受處分人車輛於紅燈已轉換二‧一秒後，以每小時四十六
    公里之速度（即每秒十二‧七八公尺之速度），已完全穿越
    交岔路口，正壓線於第二條行人穿越道、即第二條感應線圈
    時，為採證拍攝等情，此有臺北市政府警察局南港分局九十
    五年二月十三日北市警南分交字第○九五三○二七五七○○
    號函在卷可稽。則：現場二條行人穿越道間之距離為受處分
    人一秒中所得行進之距離，因該距離顯短於路口停止線至第
    一條行人穿越道（即第一張舉發照片處）之距離，則可知：
    於第一張舉發照片拍攝前一秒（即管制燈號由黃初轉換為紅
    已○‧一秒）之時，受處分人車輛尚未抵達照片底端之路口
    停止線，而係紅燈已轉換○‧一秒後始穿越路口停止線乙節
    ，足以認定。受處分人所辯：通過路口停止線時燈號為黃云
    云，顯然為卸責之詞，無足採信。
  (三)綜上所述，原處分機關依行為時之道路交通管理處罰條例第
    五十三條（贅載第一項）、第六十三條第一項第三款（漏載
    第三款）規定裁處二千八百元罰鍰並記違規記點數三點，核
    無不合。本件聲明異議為無理由，應予駁回。
據上論斷，應依道路交通案件處理辦法第十九條，裁定如主文。
中    華    民    國    95    年    3     月    27    日
                  臺灣臺北地方法院交通法庭
                                    法  官  郭惠玲
如不服本裁定，應於裁定送達後五日內向本院提出抗告狀。
上正本證明與原本無異。
                                    書記官  鄭雅文
中    華    民    國    95    年    4     月    3     日


司法院資訊處製作；財團法人民間司法改革基金會備份。
